【裁判字號】    98,上易,126
【裁判日期】    980303
【裁判案由】    恐嚇取財
【裁判全文】
臺灣高等法院臺中分院刑事判決         98年度上易字第126號
上  訴  人  臺灣臺中地方法院檢察署檢察官
上  訴  人
即  被  告  丙○○
                      1
                    （另案在台灣台中監獄執行中）
上列上訴人等因被告恐嚇取財案件，不服臺灣臺中地方法院中華
民國97年12月4日第一審判決（97年度易字第3723號，起訴案號
：臺灣臺中地方法院檢察署97年度偵字第4681號），提起上訴，
本院判決如下：
    主  文
上訴駁回。
    事實及理由
一、本案經本院審理結果，認第一審判決認事用法及量刑均無不
    當，應予維持，除理由欄貳、二、第3行「為未遂犯，應依
    刑法第25條第2項後段之規定，按既遂犯之刑減輕之」，應
    更正為「為未遂犯，爰依刑法第25條第2項後段之規定，按
    既遂犯之刑減輕之」外，其餘並引用第一審判決書記載之事
    實、證據及理由（如附件）。
二、上訴人即被告（下稱被告）丙○○在本院未提出其他有利之
    證據及辯解，仍執陳詞否認犯行，指摘原判決不當，自無理
    由。檢察官上訴意旨略以：以被告犯罪時之情狀而言，情節
    非輕，且被告矢口否認犯行，犯後態度不佳，原審僅量處有
    期徒刑5月，似嫌過輕等語，另公訴蒞庭檢察官補充稱：依
    刑法第25條第2項後段規定，未遂犯係得按既遂犯之刑減輕
    之，原審卻用「應」減輕其刑，且未說明減輕其刑之理由，
    亦有違誤等語。經查，刑法第25條第2項規定：「未遂犯之
    處罰，以有特別規定者為限，並得按既遂犯之刑減輕之。」
    法條確係規定「得」減輕之，而非「應」減輕之，故原審於
    理由欄貳、二、第3行記載「應依刑法第25條第2項後段之規
    定，按既遂犯之刑減輕之」確有微瑕，惟此於判決本旨並無
    影響，且原審量刑業已審酌被告正值青壯，不思以己力賺取
    所需，竟為一己之貪念即恐嚇被害人甲○○，侵擾他人生活
    安寧甚鉅，惡性非輕，且犯後猶飾詞卸責，未見悔意，幸經
    被害人即時報警致被告未能取得任何財物等一切情狀，量處
    有期徒刑5月，已說明其量刑所審酌之事項，上訴意旨所指
    各項亦已在審酌之列，核其量刑亦係在法定刑範圍之內，參
    諸被告所欲取得之款項為新台幣6萬元，惟其並未取得該款
    項即為警查獲，該刑度顯亦無失輕之情形。檢察官之上訴亦
    無理由，爰為如上更正後，駁回其上訴。
三、據上論斷，應依刑事訴訟法第三百七十三條、第三百六十八
    條，判決如主文。
本案經檢察官乙○到庭執行職務。
中    華    民    國    98    年    3     月    3     日
            刑事第十庭審判長    法  官  林  照  明
                                法  官  蔡  名  曜
                                法  官  郭  瑞  祥
上列正本證明與原本無異。
不得上訴。
                                書記官  李  妍  嬅
中    華    民    國    98    年    3     月    4     日


司法院資訊處製作；財團法人民間司法改革基金會備份。
